高雄高等行政法院簡易判決
　　　　　　　　　　　　　　　 九十四年度簡字第一七七號
原　　　告　甲○○
被　　　告　財政部臺灣省南區國稅局
代　表　人　乙○○局長
訴訟代理人　丙○○
上列當事人間因綜合所得稅事件，原告不服財政部中華民國九十
四年四月十五日台財訴字第０九四０００二三五五０號訴願決定
，提起行政訴訟。本院判決如下：
　　主  文
原告之訴駁回。
訴訟費用由原告負擔。
　　事實及理由
一、緣原告及其受扶養親屬張嘉榮、張嘉宏（原告之子）係太子
    飼料股份有限公司（以下簡稱太子公司）之股東，八十九年
    度綜合所得稅結算申報，涉嫌漏報其本人及其子等三人取自
    太子公司營利事業所得合計新臺幣（下同）九五一、三００
    元，經法務部調查局嘉義縣調查站（下簡稱嘉義縣調查站）
    查獲，移送被告審理違章成立，另又查獲原告涉嫌漏報租賃
    所得七三、三六０元，共計漏報所得額一、０二四、六六０
    元，被告初查乃併課其當年度綜合所得稅，核定補徵漏稅額
    六二、九０八元，並按所漏稅額處０．五倍之罰鍰三一、四
    ００元（計至百元止）。原告不服，就源自太子公司之營利
    所得及罰鍰部分，申請復查結果，獲追減營利所得一五八、
    五００元及罰鍰變更為二一、一００元，原告仍不服，提起
    訴願，經遭決定駁回，逐提起本件行政訴訟。
二、原告起訴主張以（一）按太子公司被嘉義縣調查站所查扣之
    民國 (下同）八十九年四月二十一日股東常會議事錄，並無
    分配盈利所得之記載，節錄如下：（１）議事錄提案欄三，
    董事長報告，以往之利潤是投資於機械設備資料（計九、七
    八七、四三七元），並依八十八年股東會決議通過，並表示
    無盈餘可分配。（２）議事錄討論案一，八十八年度損益分
    配處理表說明討論案並無決議分配損益之記錄。（３）議事
    錄討論案二，股東邱文卿及蘇良興退股事宜之檢討案，董事
    長提案謂如果有人承購，公司資金許可的話，可將此金額當
    作股利再分配十％，因無人承購故無資金可分配，並無損益
    分配之決議。(二)另案太子公司被嘉義縣調查站查扣之九十
    年六月三十日股東常會議事錄之記載，亦無分配損益之決議
    ，節錄如下：（1）討論事項：決議八十九年度盈餘列入九
    十年度盈餘內不作分配。（2）臨時動議決議：八十八年度
    以前未分配之五％股利本年度不論新舊股東都參加分配，表
    示八十八年度尚無五％股利之分配。(三)原處分及訴願決定
    依太子公司帳載資本額之變動認定太子公司分配股利七、九
    三四、七００元之部分欠缺證據。按太子公司八十八年登記
    之資本額為六０、０００、０００元，若依據查扣之八十八
    年度損益分配處理表，八十八年度股利分配五、二九０、０
    一六元未分配盈餘餘額八八五、二八一元已轉入公積金不分
    配，若依其附註之記載先發行五％（即二、六四五、０八０
    元）另五％轉入八十九年度資產負債表調整變更，則八十九
    年度資本額即為六二、六四五、０八０元，完全與查扣之資
    產負債表記載之資本額相符。又八十九年度資產負債表列示
    之累積盈虧五、八七五、七五０元加上本期損益二一一、一
    七八元等於六、０八四、九二八元與查扣之八十九年度損益
    表之年度盈餘六、０八四、九二八元相符，故太子公司並無
    發放二十％股票股利至為明白。原處分及訴願決定逕將查扣
    之八十九年度資產負債表及八十八年度資產負債表予以比較
    ，並以發放股票股利一、０五八、０００元之推估，認有逃
    稅之嫌，不無草率。至於八十九年度股東名冊增資股金額欄
    ，乃為計算各股東權益比例，以便邱文卿及蘇良興二股東退
    股時，評價股權為目的，並非股票股利之發行，併此說明，
    原告確未受股利分配，至為明確，而聲明求為判決訴願決定
    及復查決定、原處分不利原告部分均撤銷云云。被告則以：
    (一）按「個人之綜合所得總額，以其全年左列各類所得合
    併計算之：第一類：營利所得：公司股東所獲分配之股利總
    額‧‧‧屬之。」為所得稅法第十四條第一項第一類所明定
    。(二)原告與受扶養親屬張嘉榮及張嘉宏（原告之子）係太
    子公司股東，被告依查得資料，以該公司經董監事及股東常
    會通過於八十九年度分配實收資本額十％現金股利五、二九
    ０、一六０元及二十％股票股利一０、五八０、０００元予
    各股東，乃按該公司八十九年度股東名冊原告及其子等三人
    出資比例（一、八六九、六００元／五二、九０一、六００
    元，六五０、七００元／五二、九０一、六００元及六五０
    、七００元／五二、九０一、六００元），核定原告營利所
    得五六０、八八０元（現金股利一八六、九六０元及股票股
    利三七三、九二０元）暨其子張嘉榮及張嘉宏營利所得各一
    九五、二一０元（現金股利六五、０七０元及股票股利一三
    ０、一四０元），合計九五一、三００元。（三）查鈞院九
    十三年度訴字第三五九號判決載略以：「經查，本件原告（
    太子公司）經嘉義縣調查站查扣之八十九年度資產負債表雖
    有二份，然其中一份，‧‧‧顯有錯誤。至扣案之另份八十
    九年度資產負債表及損益表，‧‧‧其內容應較符實際；並
    依嘉義縣調查站查扣之原告公司九十年度董監事暨股東常會
    會議紀錄，及該會議紀錄所附資料，上述資產負債表及損益
    表（第二份），不僅已經原告董、監事會暨股東常會決議通
    過，且上述資產負債表及損益表均蓋有原告公司及代表人之
    印章，而原告代表人莊松林及出席股東郭聰榮等人亦均有在
    該會議紀錄簽名，有該等資產負債表、損益表及會議紀錄在
    原處分卷可按，故上述資產負債表及損益表等原告公司表冊
    應屬原告公司內部之確實文件，而非僅是草稿性質。況訴外
    人陳惠如曾於嘉義縣調查站調查時陳稱：其是於八十八年八
    月至九十年三月間擔任原告公司會計，有製作原告公司八十
    八年度及八十九年度之公司內帳，該二年度原告公司之外帳
    則由曾惠玫製作等語；而訴外人曾惠玫亦於嘉義縣調查站調
    查時陳稱：原告公司八十九年度內帳應是該段期間公司會計
    陳惠如較清楚等語甚明，有調查筆錄附原處分卷可參；核訴
    外人陳惠如與曾惠玫關於原告公司八十九年度有分設內、外
    帳之陳述情節相符，故原告公司於八十九年度關於公司之帳
    冊確有內、外帳之分一節甚明。」而原告亦不否認嘉義縣調
    查站查扣太子公司之資產負債表、損益表、歷年董監事暨股
    東常會會議紀錄及該會議紀錄所附資料，為該公司所有，合
    先陳明。（四）次查據嘉義縣調查站查扣該公司八十九年四
    月二十一日股東常會討論之八十八年度損益分配處理表載，
    稅後盈餘六、一四五、二九七元減除分配現金股利五、二九
    ０、０一六元（除八十九年一月先發放現在資本額五％外，
    八十九年五月間再予分發五％，共計十％，以現金股利）餘
    八五五、二八一元，而上揭股東常會會議紀錄亦載，討論案
    （1）為八十八年度損益分配處理表說明（Ｐ十二）並討論
    之，公司股利分配情形並確認之，決議為照原案追認通過，
    即決議為照該表分配現金股利十％追認通過，並非無決議分
    配損益之紀錄；另太子公司負責人莊松林九十一年三月十四
    日於被告談話紀錄稱，該公司原登記資本額六０、０００、
    ０００元，扣除八十九年一月間退股股東邱文卿及蘇良興等
    二人（股款金額合計七、０九八、四００元）未發放股利外
    ，於八十九年一月及五月間各發放實收資本額五％現金股利
    予股東，總計發放現金股利五、二九０、一六０元【（六０
    、０００、０００元－退股七、０八九、四００元）×十％
    】。是原告所稱八十九年度發放現金股利五、二九０、一六
    ０元，與嘉義縣調查站查扣該公司股東常會決議通過發放現
    金股利金額相符，且有莊松林向被告所屬嘉義縣分局補報全
    年股利分配彙總資料申報書及股利憑單可稽，是被告核定該
    公司分配十％現金股利五、二九０、一六０元予各股東，並
    無不合。又依八十九年四月二十一日股東常會討論（2）為
    原股東邱文卿及蘇良興退股事宜，附表歷年（八十五－八十
    八）累積盈餘處理分配明細表說明檢討，董事長提案為如果
    有人承購公司資金許可的話，可將此金額當作股利再分配十
    ％，該十％與本件系爭營利所得無涉，況邱文卿及蘇良興二
    位股東之退股已於八十九年六月二十六日由張麗月、劉瓊華
    、莊惠娟及陳淑珍承購，有九十年度股東名冊可稽，是原告
    所訴無人承購，洵不足採。（五）又太子公司自八十六年迄
    今，登記實收資本額均維持六０、０００、０００元，有經
    濟部資訊網站查閱之資料可稽，被告逕以該公司盈餘分配案
    係經董監事及股東常會通過，且八十九年度股東名冊資本額
    （內帳）業已調整，乃據以認定八十九年度發放實收資本額
    二十％股票股利一０、五八０、０００元乙節，尚有未合，
    惟據嘉義縣調查站查扣太子飼料公司資料，（1）八十九年
    四月二十一日股東常會決議通過歷年累積盈餘處理分配明細
    表載，八十五至八十八年度累積盈餘一二、二八一、０七三
    元，減除分配實收資本額二０％股票股利一０、五八０、０
    三二元﹝（原資本額六０、０００、０００元－退股金額七
    、０九八、四００元）×二十％﹞，餘額一、七０一、０四
    一元；另附註實收資本額二十％股票股利採分紅轉增資後，
    資本額雖變更為七０、五八０、０三二元（六０、０００、
    ０００元＋一０、五八０、０三二元），然登記資本額仍維
    持六０、０００、０００元，如公司原承購之股份出讓後，
    資金許可得分配實收資本額十％現金沖抵原增資額，嗣後視
    資金情形可分發現金，維持原登記資本額。（2）九十年度
    股東常會決議載「八十八年度以前未分配之五％股利，在年
    底前不論新舊股東都參加分配。九十一年度股東名冊則回復
    公司資本額為六０、０００、０００元，以求單純簡單化。
    」又九十年度股東名冊資本額已減少為六二、六四五、三０
    ０元。是太子公司九十年度股東名冊載資本額為六二、六四
    五、三００元，較八十九年度股東名冊資本額七０、五八０
    、０００元，減少七、九三四、七００元，實則已分配現金
    股利予各股東。被告按原告及其子等三人出資比例重行計算
    原告營利所得四六七、三八０元【（十％現金股利五、二九
    ０、一六０元×一、八六九、六００元／五二、九０一、六
    ００元）＋﹝已分配現金股利二八０、四二０元（八十九年
    股款金額二、二四三、五二０元－九十年股款金額一、九六
    三、一００元）﹞】及其子張嘉榮、張嘉宏二人營利所得各
    一六二、七一０元【（十％現金股利五、二九０、一六０元
    ×六五０、六００元／五二、九０一、六００元）＋﹝已分
    配現金股利九七、六四０元（八十九年股款金額七八０、八
    四０元－九十年股款金額六八三、二００元）﹞】，合計七
    九二、八００元，復查結果，原核定營利所得九五一、三０
    ０元，乃予追減一五八、五００元。而上揭九十年度股東常
    會決議載八十八年度以前未分配之五％股利，係指八十九年
    四月二十一日股東常會決議通過歷年累積盈餘處理分配明細
    表載，分配二十％股票股利，八十九年度已分配十五％現金
    股利，尚餘五％股利未分配，如前所述，該五％股利已於復
    查階段追減在案，此與八十八年度損益分配處理表載於八十
    九年一月及五月各分配五％之現金股利不同，是原告所訴八
    十八年度尚無五％股利之分配，洵不足採。（六）另查八十
    九年五月二日股東會議議事紀錄討論事項案由（2）２．為
    依公司歷年（八十五－八十八）累積損益，經重行處理如附
    明細表﹝歷年（八十五－八十八）累積盈餘處理分配明細表
    ﹞，並調整股東名冊，請予討論，嗣決議為照原案通過，該
    歷年（八十五－八十八）累積盈餘處理分配明細表，已載明
    分配股利之方式，非原告所稱被告逕以八十八及八十九年度
    之資產負債表比較，推估太子公司八十九年度發放股票股利
    一０、五八０、０００元，原告所訴未分配股利，洵不足採
    。(七)按「納稅義務人應於每年二月二十日起至三月底止，
    填具結算申報書，向該管稽徵機關，申報其上一年度內構成
    綜合所得總額‧‧‧之項目及數額，以及有關減免、扣除之
    事實，並應依其全年應納稅額減除‧‧‧扣繳稅額及可扣抵
    稅額，計算其應納之結算稅額，於申報前自行繳納。」及「
    納稅義務人已依本法規定辦理結算申報，但對依本法規定應
    申報課稅之所得額有漏報或短報情事者，處以所漏稅額兩倍
    以下之罰鍰。」為行為時所得稅法第七十一條第一項前段及
    第一百十條第一項所明定。次按「人民違反法律上之義務而
    應受行政罰之行為，法律無特別規定時，雖不以出於故意為
    必要，仍須以過失為其責任條件。但應受行政罰之行為，僅
    須違反禁止規定或作為義務，而不以發生損害或危險為其要
    件者，推定為有過失，於行為人不能舉證證明自己無過失時
    ，即應受處罰。」為司法院釋字第二七五號解釋在案。(八)
    原告八十九年度漏報營利及租賃等所得合計一、０二四、六
    六０元，違反行為時所得稅法第七十一條第一項規定，有綜
    合所得稅結算申報書、核定通知書、各類所得扣繳暨免扣繳
    憑單及非扣繳所得資料可稽，違章事證足堪認定，其應申報
    而未申報，縱非故意，要難謂無過失，惟如前述，本件經復
    查追減營利所得一五八、五００元，重行核算漏稅額四二、
    三０三元，依前揭規定按所漏稅額酌情減輕處０．五倍罰鍰
    二一、一００元（計至百元止），並無違誤等語資為抗辯，
    而聲明求為判決駁回原告之訴。
三、按「個人之綜合所得總額，以其全年左列各類所得合併計算
    之：第一類：營利所得：公司股東所獲分配之股利總額‧‧
    ‧屬之。」、「納稅義務人之配偶，及合於第十七條規定得
    申報減除扶養親屬免稅額之受扶養親屬，有前條各類所得者
    ，應由納稅義務人合併報繳。」、「納稅義務人應於每年二
    月二十日起至三月底止，填具結算申報書，向該管稽徵機關
    ，申報其上一年度內構成綜合所得總額‧‧‧之項目及數額
    ，以及有關減免、扣除之事實，並應依其全年應納稅額減除
    ‧‧‧扣繳稅額及可扣抵稅額，計算其應納之結算稅額，於
    申報前自行繳納。」及「納稅義務人已依本法規定辦理結算
    申報，但對依本法規定應申報課稅之所得額有漏報或短報情
    事者，處以所漏稅額兩倍以下之罰鍰。」為所得稅法第十四
    條第一項第一類、第十五條、行為時所得稅法第七十一條第
    一項前段及第一百十條第一項所明定。次按「人民違反法律
    上之義務而應受行政罰之行為，法律無特別規定時，雖不以
    出於故意為必要，仍須以過失為其責任條件。但應受行政罰
    之行為，僅須違反禁止規定或作為義務，而不以發生損害或
    危險為其要件者，推定為有過失，於行為人不能舉證證明自
    己無過失時，即應受處罰。」為司法院釋字第二七五號解釋
    在案。
四、原告雖執前詞以為爭議，惟查，訴外人太子公司因八十九年
    度營利事業所得稅及罰鍰事件，提起行政訴訟，經本院九十
    三年度訴字第三五九號判決「原告之訴駁回。」，依該判決
    理由二之 (二)記載略以：「經查，本件原告（太子公司）
    經嘉義縣調查站查扣之八十九年度資產負債表雖有二份，然
    其中一份，‧‧‧顯有錯誤。至扣案之另份八十九年度資產
    負債表及損益表，‧‧‧其內容應較符實際；並依嘉義縣調
    查站查扣之原告公司九十年度董監事暨股東常會會議紀錄，
    及該會議紀錄所附資料，上述資產負債表及損益表（第二份
    ），不僅已經原告董、監事會暨股東常會決議通過，且上述
    資產負債表及損益表均蓋有原告公司及代表人之印章，而原
    告代表人莊松林及出席股東郭聰榮等人亦均有在該會議紀錄
    簽名，有該等資產負債表、損益表及會議紀錄在原處分卷可
    按，故上述資產負債表及損益表等原告公司表冊應屬原告公
    司內部之確實文件，而非僅是草稿性質。況訴外人陳惠如曾
    於嘉義縣調查站調查時陳稱：其是於八十八年八月至九十年
    三月間擔任原告公司會計，有製作原告公司八十八年度及八
    十九年度之公司內帳，該二年度原告公司之外帳則由曾惠玫
    製作等語；而訴外人曾惠玫亦於嘉義縣調查站調查時陳稱：
    原告公司八十九年度內帳應是該段期間公司會計陳惠如較清
    楚等語甚明，有調查筆錄附原處分卷可參；核訴外人陳惠如
    與曾惠玫關於原告公司八十九年度有分設內、外帳之陳述情
    節相符，故原告公司於八十九年度關於公司之帳冊確有內、
    外帳之分一節甚明。」等語，此有該判決影本附於原處分卷
    可稽。而原告亦不否認嘉義縣調查站查扣太子公司之資產負
    債表、損益表、歷年董監事暨股東常會會議紀錄及該會議紀
    錄所附資料，為該公司所有，合先陳明。次查，嘉義縣調查
    站查扣該公司八十九年四月二十一日股東常會討論之八十八
    年度損益分配處理表載稱，稅後盈餘六、一四五、二九七元
    減除分配現金股利五、二九０、０一六元（除八十九年一月
    先發放現在資本額五％外，八十九年五月間再予分發五％，
    共計十％，以現金股利）餘八五五、二八一元，而上揭股東
    常會會議紀錄亦載，討論案（1）為八十八年度損益分配處
    理表說明（Ｐ十二）並討論之，公司股利分配情形並確認之
    ，決議為照原案追認通過，即決議為照該表分配現金股利十
    ％追認通過，並非無決議分配損益之紀錄甚明。另太子公司
    負責人莊松林九十一年三月十四日於被告談話紀錄稱，該公
    司原登記資本額六０、０００、０００元，扣除八十九年一
    月間退股股東邱文卿及蘇良興等二人（股款金額合計七、０
    九八、四００元）未發放股利外，於八十九年一月及五月間
    各發放實收資本額五％現金股利予股東，總計發放現金股利
    五、二九０、一六０元【（六０、０００、０００元－退股
    七、０八九、四００元）×十％】。是原告所稱八十九年度
    發放現金股利五、二九０、一六０元，與嘉義縣調查站查扣
    該公司股東常會決議通過發放現金股利金額相符，且有莊松
    林向被告所屬嘉義縣分局補報全年股利分配彙總資料申報書
    及股利憑單可稽，是被告核定該公司分配十％現金股利五、
    二九０、一六０元予各股東，並無不合。又依八十九年四月
    二十一日股東常會討論（2）為原股東邱文卿及蘇良興退股
    事宜，附表歷年（八十五－八十八）累積盈餘處理分配明細
    表說明檢討，董事長提案為如果有人承購公司資金許可的話
    ，可將此金額當作股利再分配十％，該十％與本件系爭營利
    所得無涉，況邱文卿及蘇良興二位股東之退股已於八十九年
    六月二十六日由張麗月、劉瓊華、莊惠娟及陳淑珍承購，有
    九十年度股東名冊可稽。是原告所訴: 依太子公司被嘉義縣
    調查站所查扣之八十九年四月二十一日股東常會議事錄，並
    無分配盈利所得之記載，八十八年度損益分配處理表說明討
    論案並無決議分配損益之紀錄，議事錄討論案二，股東邱文
    卿及蘇良興退股事宜之檢討案，董事長提案謂如果有人承購
    ，公司資金許可的話，可將此金額當作股利再分配十％，因
    無人承購故無資金可分配，並無損益分配之決議云云，洵不
    足採。
五、再查，太子公司自八十六年迄今，登記實收資本額均維持六
    ０、０００、０００元，此有經濟部資訊網站查閱之資料可
    稽。被告以該公司盈餘分配案係經董監事及股東常會通過，
    且八十九年度股東名冊資本額（內帳）業已調整，乃據以認
    定八十九年度發放實收資本額二十％股票股利一０、五八０
    、０００元乙節，固有未合。惟查，據嘉義縣調查站查扣太
    子飼料公司資料，（1）八十九年四月二十一日股東常會決
    議通過歷年累積盈餘處理分配明細表載，八十五至八十八年
    度累積盈餘一二、二八一、０七三元，減除分配實收資本額
    二十％股票股利一０、五八０、０三二元﹝（原資本額六０
    、０００、０００元－退股金額七、０九八、四００元）×
    二十％﹞，餘額一、七０一、０四一元；另附註實收資本額
    二十％股票股利採分紅轉增資後，資本額雖變更為七０、五
    八０、０三二元（六０、０００、０００元＋一０、五八０
    、０三二元），然登記資本額仍維持六０、０００、０００
    元，如公司原承購之股份出讓後，資金許可得分配實收資本
    額一０％現金沖抵原增資額，嗣後視資金情形可分發現金，
    維持原登記資本額。（2）九十年度股東常會決議載「八十
    八年度以前未分配之五％股利，在年底前不論新舊股東都參
    加分配。九十一年度股東名冊則回復公司資本額為六０、０
    ００、０００元，以求單純簡單化。」又九十年度股東名冊
    資本額已減少為六二、六四五、三００元。是太子公司九十
    年度股東名冊載資本額為六二、六四五、三００元，較八十
    九年度股東名冊資本額七０、五八０、０００元，減少七、
    九三四、七００元，實則已分配現金股利予各股東。被告按
    原告及其子等三人出資比例重行計算原告營利所得四六七、
    三八０元【（十％現金股利五、二九０、一六０元×一、八
    六九、六００元／五二、九０一、六００元）＋﹝已分配現
    金股利二八０、四二０元（八十九年股款金額二、二四三、
    五二０元－九十年股款金額一、九六三、一００元）﹞】及
    其子張嘉榮、張嘉宏二人營利所得各一六二、七一０元【（
    十％現金股利五、二九０、一六０元×六五０、六００元／
    五二、九０一、六００元）＋﹝已分配現金股利九七、六四
    ０元（八十九年股款金額七八０、八四０元－九十年股款金
    額六八三、二００元）﹞】，合計七九二、八００元，復查
    結果，原核定營利所得九五一、三００元，乃予追減一五八
    、五００元，亦無不合。而上揭九十年度股東常會決議載八
    十八年度以前未分配之五％股利，係指八十九年四月二十一
    日股東常會決議通過歷年累積盈餘處理分配明細表載，分配
    二十％股票股利，八十九年度已分配十五％現金股利，尚餘
    五％股利未分配，如前所述，該五％股利已經被告於復查階
    段追減在案，此與八十八年度損益分配處理表載於八十九年
    一月及五月各分配五％之現金股利尚有不同。是原告所訴：
    另案太子公司被嘉義縣調查站查扣之九十年六月三十日股東
    常會議事錄之記載，亦無分配損益之決議，其決議八十九年
    度盈餘列入九十年度盈餘內不作分配，臨時動議決議八十八
    年度以前未分配之五％股利，九十年度不論新舊股東都參加
    分配，表示八十八年度尚無五％股利之分配云云，亦不足採
    。另查，依太子公司八十九年五月二日股東會議議事紀錄討
    論事項案由（2）２．為依公司歷年（八十五－八十八）累
    積損益，經重行處理如附明細表﹝歷年（八十五－八十八）
    累積盈餘處理分配明細表﹞，並調整股東名冊，請予討論，
    嗣決議為照原案通過。經查，該歷年（八十五－八十八）累
    積盈餘處理分配明細表，業已載明分配股利之方式，此有該
    （八十五－八十八）累積盈餘處理分配明細表附於原處分卷
    可憑，從而原告所稱：被告逕以八十八及八十九年度之資產
    負債表比較，推估太子公司八十九年度發放股票股利一０、
    五八０、０００元，原告確未受股利分配云云，仍非有據。
    末查，原告八十九年度漏報營利及租賃等所得合計一、０二
    四、六六０元，違反行為時所得稅法第七十一條第一項規定
    ，有綜合所得稅結算申報書、核定通知書、各類所得扣繳暨
    免扣繳憑單及非扣繳所得資料可稽，違章事證足堪認定，其
    應申報而未申報，縱非故意，要難謂無過失，惟如前述，本
    件被告經復查追減營利所得一五八、五００元，重行核算漏
    稅額四二、三０三元，依前揭規定按所漏稅額酌情減輕處０
    ．五倍罰鍰二一、一００元（計至百元止），於法並無不合
    。
六、綜上所述，被告復查決定追減原告營利所得一五八、五００
    元及罰鍰變更為二一、一００元，揆諸前揭說明，洵無違誤
    ，訴願決定遞予維持，亦無不合。原告起訴意旨，非有理由
    ，應予駁回。又本件係簡易訴訟案件，爰不經言詞辯論而為
    判決。
據上論結，本件原告之訴為無理由，依行政訴訟法第二百三十三
條第一項、第二百三十六條、第一百九十五條第一項後段、九十
八條第三項前段，判決如主文。
中　　華　　民　　國　九十四　年　  八  　月　二十四　日
                  第二庭      法　官　林勇奮
以上正本係照原本作成。
如不服本判決，應於送達後二十日內，向本院提出上訴狀並表明
上訴理由，如於本判決宣示後送達前提起上訴者，應於判決送達
後二十日內補提上訴理由書（須按他造當事人人數附繕本）。
提起上訴應預繳送達用雙掛號郵票七份（每份三十四元）。
中　　華　　民　　國　九十四　年　  八  　月　二十四　日
　　　　　　　　　　　　　　　書記官　涂瓔純
附註：
行政訴訟法第二百三十五條（第一項、第二項）：
對於適用簡易程序之裁判提起上訴或抗告，須經最高行政法院之
許可。
前項許可，以訴訟事件所涉及之法律見解具有原則性者為限。
